最高法院刑事裁定　　　　　　　　　　 111年度台抗字第25號
抗　告　人　周廷昱




上列抗告人因違反毒品危害防制條例等罪案件，不服臺灣高等法
院中華民國110年11月26日所為駁回聲請具保停止羈押之裁定（1
10年度聲字第4334號），提起抗告，本院裁定如下：
    主  文
抗告駁回。
    理  由
一、按羈押之目的，在於確保刑事偵查、審判程序之完成及刑事
    執行之保全。被告究有無刑事訴訟法第101條、第101條之 1
    所規定之羈押要件情形，或應否羈押，以及羈押後其羈押原
    因是否仍然存在，有無繼續羈押之必要，事實審法院本得斟
    酌訴訟進行程度及其他一切情形而為認定。故受羈押之被告
    除確有刑事訴訟法第114 條所列情形之一者外，其應否羈押
    或延長羈押，事實審法院自有認定裁量之權，苟無濫用其權
    限之情形，即不得任意指為違法。
二、本件原裁定以抗告人周廷昱前經原審訊問後，認其涉犯修正
    前毒品危害防制條例第4條第2項、第6 項販賣第二級毒品罪
    及販賣第二級毒品未遂罪，犯罪嫌疑重大，且所犯為最輕本
    刑7 年以上有期徒刑之罪，而重罪常伴有逃亡之高度可能性
    ，有相當理由認為有逃亡之虞，乃依刑事訴訟法第101條第1
    項第3款之規定，於民國110年7月15日裁定羈押，嗣再自110
    年10月15日起裁定延長羈押2 月。茲抗告人雖聲請具保停止
    羈押，然所涉犯行經第一審判處有期徒刑3年10月、4年，應
    執行有期徒刑5年。上訴原審後，原審已以110年度上訴字第
    2344號判決駁回上訴，是抗告人犯罪嫌疑仍屬重大，且本案
    尚未確定，其面臨重典，實有畏刑逃亡之高度可能，符合刑
    事訴訟法第101條第1項第3 款事由，如僅命具保、責付或限
    制住居等侵害較小之手段，尚不足以確保將來審判或執行程
    序之順利進行，經權衡國家刑事司法權之有效行使、社會秩
    序及公共利益、抗告人人身自由之私益及防禦權受限制之程
    度，認對抗告人為羈押處分尚屬適當、必要，合乎比例原則
    ，於訴訟程序中，仍有羈押原因及必要性，抗告人以其身體
    狀況並無逃亡之動機或可能云云，難認有據。至抗告人所稱
    因罹患HIV、C肝等病症需要就醫治療，然看守所已安排於所
    內門診進行評估，並於看守所內皆有持續就醫及治療，並依
    醫囑給予必要照護，堪認均可於所內獲得治療，其所罹患之
    疾病，顯未達影響其身體健康狀況甚鉅之程度，自均與刑事
    訴訟法第114條第3款所指情形有別。況執行羈押之處所均配
    有醫師等專業人員或延聘專業特約醫師，足供受拘禁之人於
    羈押期間接受相當程度的醫療追蹤，而可獲得適當治療，倘
    其所罹疾病確有外醫需求，看守所猶能以戒護就醫之方式處
    理，則抗告人所罹上揭病症，均可循看守所內部制度安排必
    要之醫療措施，難認抗告人現所罹患疾病，符合非保外就醫
    顯難痊癒之法定停止羈押事由，亦不足作為認定抗告人無逃
    亡可能性之佐證。從而審酌全案及相關事證暨訴訟進行程度
    及其他一切情事，認原羈押之原因及必要性依然存在，復查
    無刑事訴訟法第114 條各款所定不得駁回具保停止羈押聲請
    之情事，因認抗告人之聲請難以准許，應予駁回。經核已敘
    明其所憑理由，於法並無違誤。抗告意旨，仍執聲請具保之
    同一陳詞，或徒以證人已到庭作證可證抗告人並未販毒云云
    ，均係以個人說詞漫指原裁定違法，為無理由，應予駁回。
據上論結，應依刑事訴訟法第412條，裁定如主文。
中    華    民    國   111    年    1     月    13    日
                  刑事第二庭審判長法  官  林  勤  純  
                                  法  官  王  梅  英  
                                  法  官  李  釱  任  
                                  法  官  吳  秋  宏  
                                  法  官  莊  松  泉  
本件正本證明與原本無異
                                  書記官
中    華    民    國   111    年    1     月    18    日